臺灣高雄地方法院刑事判決　　　　　　　109年度易字第366號
公　訴　人　臺灣高雄地方檢察署檢察官
被　　　告　楊勝帆　
　　　　　　　　　　
　　　　　　　　　　
上列被告因違反保護令罪案件，經檢察官提起公訴（109 年度偵
字第11265 號），本院判決如下：
    主  文
楊勝帆犯違反保護令罪，處有期徒刑參月，如易科罰金，以新臺
幣壹仟元折算壹日。
    事  實
一、楊勝帆與黃宛茹為配偶，具有家庭暴力防治法第3 條第1 款
    所定之家庭成員關係，楊勝帆前因對黃宛茹實行家庭暴力，
    經臺灣高雄少年及家事法院於民國109 年3 月25日以108 年
    度家護字第2116號裁定核發民事通常保護令，禁止楊勝帆對
    黃宛茹實施身體、精神上之騷擾、控制、脅迫或其他不法侵
    害之行為，並不得對黃宛茹為騷擾之行為，且應完成相關處
    遇計畫，保護令有效期間為2 年，經楊勝帆於109 年4 月5
    日收受上開保護令。詎楊勝帆明知有上開保護令，仍基於違
    反保護令之犯意，於109 年4 月12日2 時許，在高雄市ＯＯ
    區ＯＯ路0000號0 樓住處，因故與黃宛茹發生爭執，竟潑灑
    手上紅酒、揮打黃宛茹，並對黃宛茹辱罵「幹妳娘」、「白
    癡」等語，造成黃宛茹右眼下方瘀青紅腫等傷害（傷害部分
    未據告訴），而違反上開保護令。
二、案經黃宛茹訴由高雄市政府警察局鼓山分局報告臺灣高雄地
    方檢察署檢察官偵查起訴。
    理  由
一、證據能力之判斷
    本判決所引用具有傳聞性質之證據，業經檢察官、被告楊勝
    帆（下稱被告）於本院審理中，明示同意有證據能力（見本
    院109 年度易字第366 號卷〈下稱本院卷〉第27、117 頁）
    ，本院審酌各該證據作成時之客觀環境及條件，均無違法不
    當取證或明顯欠缺信用性之情形，作為證據使用皆屬適當，
    揆諸前開說明，均有證據能力；其餘各項非供述證據，亦無
    證據證明係公務員違背法定程序所取得，或有證明力明顯過
    低之情形，且經本院於審判期日合法踐行證據調查程序，由
    當事人互為辯論，業已保障當事人訴訟上之程序權，本院均
    得採為證據。
二、認定事實所憑之證據及理由
    訊據被告固坦認收受上開保護令後於前揭時、地與告訴人黃
    宛茹（下稱告訴人）發生爭執拉扯等情，惟矢口否認有何違
    反保護令犯行，辯稱：我說「幹妳娘」、「白癡」是在罵自
    己，紅酒是雙方拉扯過程打翻的，我也沒有打黃宛茹云云。
    經查：
  ㈠被告與告訴人為配偶，具有家庭暴力防治法第3 條第1 款所
    定之家庭成員關係，被告前因對告訴人實行家庭暴力，經臺
    灣高雄少年及家事法院於109 年3 月25日以108 年度家護字
    第2116號裁定核發民事通常保護令，禁止被告對告訴人實施
    身體、精神上之騷擾、控制、脅迫或其他不法侵害之行為，
    並不得對告訴人為騷擾之行為，且應完成相關處遇計畫，保
    護令有效期間為2 年，經告訴人於109 年4 月5 日收受上開
    保護令，而被告明知有上開保護令，仍於109 年4 月12日2
    時許，在高雄市ＯＯ區ＯＯ路0000號0 樓住處，因故與告訴
    人發生爭執，被告當場有口出「幹妳娘」、「白癡」等語，
    告訴人身上有遭紅酒潑灑，右眼下方有瘀青紅腫等傷害等情
    ，業據被告於警詢、偵訊及本院審理時均坦承不諱（見高雄
    市政府警察局鼓山分局高市警鼓分偵字第10970949900 號卷
    〈下稱警卷〉第3-7 頁，臺灣高雄地方檢察署109 年度偵字
    第11265 號卷〈下稱偵卷〉第23-24 頁，本院109 年度審易
    字第1141號卷第33頁，本院卷第25-28 、120 頁），且經告
    訴人於警詢及偵查時證述明確（見警卷第9-11頁，偵卷第39
    -41 頁），並有臺灣高雄少年及家事法院108 年度家護字第
    2116號民事通常保護令、高雄市政府警察局鼓山分局保護令
    執行紀錄表、現場照片、現場錄音光碟在卷可稽（見警卷第
    21-45 、63-65 頁，偵卷光碟存放袋），此部分之事實，自
    堪先予認定。
  ㈡告訴人於警詢及偵訊時（嗣於本院審理時到庭行使配偶關係
    拒絕證言權）均證稱：當天被告跟第三者出去，我跟被告發
    生口角，被告用紅酒潑在我身上，要搶我的手機時候拳頭有
    打到我的頭，被告有摔家裡的家具把小孩吵醒，錄音中被告
    罵白癡、幹你娘是在罵我等語（見警卷第9-11頁，偵卷第39
    -41 頁），核與本院當庭勘驗現場錄音光碟內容略以：
    「楊勝帆：白癡，別人好好的，妳一定要把別人惹到發脾氣
              、惹死別人（疑似物品落地的聲音）
      楊勝帆：白癡！（語氣激動大吼）
      楊勝帆：這個白癡，幹你娘，離婚！（不斷有物品掉落的
              聲音）叫妳不要惹我，我坐在那邊一句話都沒講
      小孩：他打妳喔？
      楊勝帆：大家都出來，都坐在那邊看電視，不用睡了」等
    語（見本院卷第42-43 頁）及現場照片呈現告訴人右眼下方
    瘀青紅腫、衣物沾染紅酒、住處酒瓶毀損、物品四處散落等
    情（見警卷第31-45 頁），互核相符無誤，足認被告確有於
    前揭時、地，基於違反保護令之犯意，潑灑手上紅酒、揮打
    告訴人，並對告訴人辱罵「幹妳娘」、「白癡」等語，造成
    告訴人右眼下方瘀青紅腫等傷害，當已違反上開保護令甚明
    ，被告前揭辯解，顯與客觀事實相悖，並不足採。至被告提
    出其以手機拍攝告訴人影片，經本院當庭勘驗內容略以：「
    被告對告訴人說：『我從下班回來，我都沒有招惹妳，妳一
    直找我麻煩幹嘛？』等語，告訴人則全程以左手持手機、右
    手抱胸之姿勢，低頭看著手機螢幕畫面，並未與被告交談」
    等情（見本院卷第61頁），至多僅能證明雙方於案發前相處
    已有不快，尚無從為有利被告之認定，附此敘明。
  ㈢綜上，本件事證明確，被告上開犯行，已堪認定，應予依法
    論科。
三、論罪科刑之理由
  ㈠核被告所為，係犯家庭暴力防治法第61條第1 款之違反保護
    令罪。
  ㈡爰以行為人之責任為基礎，被告與告訴人為配偶關係，本應
    彼此相愛互相扶持，其前已因對告訴人實行家庭暴力經法院
    核發通常保護令，更無視保護令之內容，因故與告訴人發生
    爭執，而以口出惡言、潑灑紅酒、揮打告訴人之方式違反保
    護令，尤以更於深夜在家中幼兒面前率意而為，造成孩子心
    中無法輕易磨滅父親對母親施暴之陰影，實深值非難；惟念
    告訴人於本院審理時當庭表明希望被告不要被關等語（見本
    院卷第107 頁）；另被告自述教育程度為專科畢業，在專利
    商標事務所工作，已婚，育有三名未成年子女，身體狀況正
    常等語（見本院卷第120-121 頁），及其犯罪之動機、犯罪
    時所受之刺激、品行、智識程度、生活狀況等一切情狀，量
    處如主文所示之刑，並諭知以新臺幣1,000 元折算1 日易科
    罰金之折算標準。
  ㈢至於告訴人於本院審理時雖表明同意給予被告緩刑之機會，
    惟被告前已因涉嫌毆打告訴人經撤回告訴而為不起訴處分，
    告訴人取得通常保護令後，被告猶再次實行本件犯行，迄今
    更未能坦然面對自身錯誤，倘本院逕以告訴人事後不願追究
    即行宣告緩刑，此不啻將維持家庭和諧之責任全數轉嫁告訴
    人負擔，甚而造成告訴人日後隱忍家暴行為不敢提出告訴，
    此當非家庭暴力防治法所欲達成之立法目的，被告實無從使
    本院信其已無再犯家庭暴力犯行之虞，自無由給予緩刑之宣
    告，併此指明。
據上論斷，應依刑事訴訟法第299 條第1 項前段，家庭暴力防治
法第61條第1 款，刑法第11條前段、第41條第1 項前段，判決如
主文。
本案經檢察官林芝君提起公訴，檢察官張靜怡、陳俊宏到庭執行
職務。
中　　華　　民　　國　110 　　年　　11　　月　　30　　日
                  刑事第十一庭        法　官  黃鳳岐
以上正本證明與原本無異。
如不服本判決，應於送達後20日內，向本院提出上訴狀。
中　　華　　民　　國　 110　　年　　12　　月　　3 　　日
                                      書記官  林依潔
【附錄】本案論罪科刑法條
家庭暴力防治法第61條
違反法院依第14條第1 項、第16條第3 項所為之下列裁定者，為
本法所稱違反保護令罪，處3 年以下有期徒刑、拘役或科或併科
新臺幣10萬元以下罰金：
一、禁止實施家庭暴力。
二、禁止騷擾、接觸、跟蹤、通話、通信或其他非必要之聯絡行
    為。
三、遷出住居所。
四、遠離住居所、工作場所、學校或其他特定場所。
五、完成加害人處遇計畫。